nl: Bevestigingsmethode steun: Zelfklevende pad/tape; Vastgeschroefd / schroeven; Klem; Clip-on; Hoofdsteunpennenklem; Klittenband (Velcro); Magnetische basis; Spiegelstangklem; Rail-/trackmontage; Riem; Zuignap; Overig
pt-BR: Método de fixação do suporte: Fita/almofada adesiva; Parafusado/parafusos; Grampo/braçadeira; De encaixe (clip-on); Braçadeira de haste de encosto de cabeça; Fecho de contato (Velcro); Base magnética; Braçadeira para haste de retrovisor; Montagem em trilho/calha; Cinta; Ventosa; Outros
ja: マウントアタッチメント方法: 粘着パッド/テープ; ボルトオン / ネジ; クランプ; クリップオン; ヘッドレストポストクランプ; 面ファスナー (ベルクロ); マグネットベース; ミラーステムクランプ; レール/トラックマウント; ストラップ; 吸盤; その他
fi: Asennuksen kiinnitysmenetelmä: Tarrakiinnike/teippi; Ruuvattava / ruuvit; Puristin; Klipsi; Niskatuen tangon puristin; Tarranauha (Velcro); Magneettijalka; Peilin varren puristin; Kisko-/ura-asennus; Hihna; Imukuppi; Muu
ko: 마운트 부착 방식: 접착 패드/테이프; 볼트온/나사; 클램프; 클립온; 헤드레스트 포스트 클램프; 벨크로; 자석 베이스; 미러 스템 클램프; 레일/트랙 마운트; 스트랩; 흡입 컵; 기타
el: Μέθοδος στερέωσης της βάσης: Αυτοκόλλητο επίθεμα/ταινία; Βιδωτή τοποθέτηση / βίδες; Σφιγκτήρας; Με κλιπ; Σφιγκτήρας στηρίγματος προσκέφαλου; Σκρατς (Velcro); Μαγνητική βάση; Σφιγκτήρας βραχίονα καθρέπτη; Τοποθέτηση σε ράγα/οδηγό; Ιμάντας; Βεντούζα; Άλλο
sl-SI: Način pritrditve nosilca: Samolepilna blazinica/trak; Privijačenje / vijaki; Objemka; Zaponka; Objemka za nosilec vzglavnika; Sprijemalni trak (Velcro); Magnetni podstavek; Objemka za držalo ogledala; Pritrditev na tirnico/vodilo; Trak; Prisesek; Drugo
it: Metodo di fissaggio del supporto: Cuscinetto adesivo/nastro; Imbullonato / viti; Morsetto; A clip; Morsetto per poggiatesta; A strappo (Velcro); Base magnetica; Morsetto per stelo specchietto; Montaggio su binario/guida; Cinghia; Ventosa; Altro
bg-BG: Метод за закрепване на монтажа: Залепваща подложка/лента; Закрепване с болтове/винтове; Скоба; С щипка; Скоба за колче на облегалка за глава; Велкро; Магнитна основа; Скоба за рамо на огледало; Монтаж на релса; Каишка; Вендуза; Друго
nb: Festemetode for motor: Selvklebende pute/teip; Fastskrudd / skruer; Klemme; Klips; Nakkestøtteklemme; Borrelås; Magnetisk base; Speilarmsfeste; Skinne-/spormontering; Stropp; Sugekopp; Annet
pl: Metoda mocowania uchwytu: Podkładka samoprzylepna / taśma; Śruby / wkręty; Zacisk; Klips; Zacisk na zagłówku; Rzep; Podstawa magnetyczna; Zacisk na ramieniu lusterka; Montaż na szynie / prowadnicy; Pasek; Przyssawka; Inne
cs: Způsob upevnění držáku: Lepicí podložka/páska; Šroubovací / vruty; Svorka; Připínací; Svorka na sloupek opěrky hlavy; Suchý zip (Velcro); Magnetická základna; Svorka na ramínko zrcátka; Montáž na kolejnici / do drážky; Popruh; Přísavka; Jiné
ro-RO: Metodă de atașare a suportului: Pernuță/bandă adezivă; Înșurubare / șuruburi; Clemă; Prindere cu clips; Clemă pentru tija tetierei; Sistem tip arici (Velcro); Bază magnetică; Clemă pentru tija oglinzii; Montare pe șină/canal; Curea; Ventuză; Altele
es: Método de sujeción de montaje: Almohadilla/cinta adhesiva; Atornillado / tornillos; Abrazadera; Con clip; Abrazadera para poste de reposacabezas; Gancho y bucle (velcro); Base magnética; Abrazadera para soporte de espejo; Montaje en riel/pista; Correa; Ventosa; Otro
en: Mount attachment method: Adhesive pad/tape; Bolt-on / screws; Clamp; Clip-on; Headrest post clamp; Hook-and-loop (Velcro); Magnetic base; Mirror stem clamp; Rail/track mount; Strap; Suction cup; Other
lt-LT: Laikiklio montavimo būdas: Lipnusis padas / juosta; Prisukami / varžtai; Veržtuvas; Užsegami; Galvos atramos stovo veržtuvas; Kibioji juosta („Velcro“); Magnetinis pagrindas; Veidrodėlio koto veržtuvas; Bėgelinis laikiklis; Diržas; Siurbtukas; Kita
de: Befestigungsmethode: Klebepad/-streifen; Schraubmontage / Schrauben; Klemme; Zum Anklipsen; Kopfstützenstangenklemme; Klettverschluss (Velcro); Magnetfuß; Spiegelstielklemme; Schienenmontage; Gurt; Saugnapf; Sonstige
da: Fastgørelsesmetode for beslag: Selvklæbende pude/tape; Fastboltet / skruer; Klemme; Clip-on; Nakkestøtteklemme; Burrebånd (velcro); Magnetisk base; Klemme til spejlarm; Skinne-/spormontering; Strop; Sugekop; Andet
zh-CN: 支架固定方式: 胶垫/胶带; 螺栓固定/螺丝; 夹具; 夹扣式; 头枕柱夹具; 魔术贴 (Velcro); 磁性底座; 后视镜杆夹具; 导轨/轨道安装; 绑带; 吸盘; 其他
tr: Montaj bağlantı yöntemi: Yapışkanlı ped/bant; Cıvatalı / vidalı; Kelepçe; Klipsli; Koltuk başlığı direği kelepçesi; Cırt cırtlı (Velcro); Manyetik taban; Ayna sapı kelepçesi; Raylı montaj; Kayış; Vantuz; Diğer
sk-SK: Spôsob upevnenia držiaka: Lepiaca podložka/páska; Priskrutkovanie / skrutky; Svorka; Nacvakávacie; Svorka na stĺpik opierky hlavy; Suchý zips (Velcro); Magnetická základňa; Svorka na tyč zrkadla; Upevnenie do lišty/koľajnice; Popruh; Prísavka; Iné
sv: Monteringsmetod för fästning: Självhäftande kudde/tejp; Skruvmontering/skruvar; Klämma; Clips; Nackstödsklämma; Kardborre (Velcro); Magnetfot; Klämma för spegelskaft; Räls-/skenmontering; Rem; Sugpropp; Övrigt
zh-TW: 安裝固定方式: 黏性墊/膠帶; 螺栓 / 螺絲; 夾具; 夾扣; 頭枕柱夾具; 魔鬼氈 (Velcro); 磁性底座; 後視鏡桿夾具; 導軌/軌道安裝; 綁帶; 吸盤; 其他
hu: Rögzítési mód: Öntapadós párna/szalag; Csavarozható; Bilincs; Felcsíptethető; Fejtámlaszárra rögzíthető bilincs; Tépőzáras (Velcro); Mágneses talp; Visszapillantó szárra rögzíthető bilincs; Sínre szerelhető; Pántos; Tapadókorongos; Egyéb
ru: Метод крепления: Клейкая площадка / лента; На болтах / винтах; Зажим; На клипсе; Зажим на стойку подголовника; Липучка (Velcro); Магнитное основание; Зажим на ножку зеркала; Крепление на направляющую / рейку; Ремешок; Присоска; Другое
fr: Méthode de fixation: Tampon/ruban adhésif; Boulonné / vis; Pince; À clipser; Collier pour montant d'appui-tête; Bande auto-agrippante (Velcro); Base magnétique; Collier de tige de rétroviseur; Montage sur rail/piste; Sangle; Ventouse; Autre
th: วิธีการติดตั้ง: แผ่นกาว/เทปกาว; ยึดด้วยน็อต/สกรู; ตัวหนีบ; คลิปหนีบ; ตัวหนีบเสาพนักพิงศีรษะ; ตีนตุ๊กแก (Velcro); ฐานแม่เหล็ก; ตัวยึดก้านกระจกมองหลัง; ติดตั้งบนราง/แทร็ก; สายรัด; ตัวดูดสุญญากาศ; อื่นๆ
vi: Phương thức gắn giá đỡ: Đệm dính/băng keo; Bắt vít / ốc vít; Kẹp; Kẹp; Kẹp cọc tựa đầu; Gai dính (Velcro); Đế nam châm; Kẹp thân gương; Gắn trên ray/rãnh; Dây đeo; Giác hút; Khác
pt-PT: Método de fixação do suporte: Almofada/fita adesiva; Aparafusado/parafusos; Braçadeira; Mola; Braçadeira para espigão de apoio de cabeça; Fecho de contacto (velcro); Base magnética; Braçadeira para haste de espelho; Montagem em calha/faixa; Cinta; Ventosa; Outro
hr-HR: Način pričvršćivanja nosača: Ljepljivi jastučić / traka; Pričvršćivanje vijcima; Stezaljka; Kopča; Stezaljka za naslon za glavu; Čičak-traka (Velcro); Magnetska baza; Stezaljka za držač retrovizora; Montaža na vodilicu / tračnicu; Traka; Vakuumska priljepnica; Ostalo